臺灣苗栗地方法院民事判決　　　　　　　　96年度婚字第77號
原　　　告　甲○○
被　　　告　乙○○
上列當事人間因請求離婚事件，本院於民國96年3 月27日言詞辯
論終結，判決如下：
　　主　文
准原告與被告離婚。
訴訟費用由被告負擔。
    事實及理由
一、原告主張：兩造於民國69年間結婚，共同居住於苗栗縣頭份
    鎮○○里○○鄰○○路485 巷23號住處。詎婚後被告經常不回
    家，且相繼因經濟、外遇及車禍等問題而負債，並要求原告
    借錢償還，而被告自95年8 月初起更鮮少返家，迄今仍未返
    回與原告履行同居義務，且不顧家計，爰依據民法第1052條
    第1 項第5 款「惡意遺棄」之規定，訴請判決兩造離婚，並
    聲明如主文第1 項所示等語。被告則表示：不想離婚等語。
二、得心證之理由：
（一）按夫妻之一方，以惡意遺棄他方在繼續狀態中者，他方得
      向法院請求離婚；夫妻之一方有民法第1052條第1 項各款
      以外之重大事由，難以維持婚姻者，夫妻之一方得請求離
      婚，民法第1052條第1 項第5 款、第2 項分別定有明文。
      而民法第1052條第5 款所謂夫妻之一方，以惡意遺棄他方
      ，在繼續狀態中者，係指夫或妻無正當理由，不盡同居或
      支付家庭生活費用之義務而言，不僅須有違背同居義務之
      之客觀事實，並須有拒絕同居之主觀情事始為相當，最高
      法院著有39年臺上字第415 號、40年臺上字第91號、49年
      臺上字第1251號判例可資參照。
（二）經查：原告主張兩造結褵多年，婚姻關係現仍持續中等事
      實，有本院依職權查詢兩造之全戶戶籍及個人基本資料等
      各1 件附卷可稽（見卷第9 至14、16、32頁）。而原告主
      張被告婚後不顧家庭生計，自95年8 月初起迄今未返回與
      原告履行同居生活等情，業經證人即兩造所生子女湯益華
      到庭證稱：被告從去年開始就很少回來，平均約2 週回來
      1 次，被告說他不想回來，知道被告在頭份的餐廳工作，
      但不知道被告現在住何處及為何不回家。被告拿回來的錢
      很少，跟原告拿的錢很多，從小到大的生活費、學費及家
      裡的開銷都是由原告負擔，原告還幫被告償還債務約新臺
      幣（下同）200 萬元至300 萬元；被告現在薪水約2 、3
      萬元，但被告從以前開始就沒什麼拿錢回家，會在外面亂
      花錢、喝花酒，認識的朋友很複雜，且因兄弟關係欠下大
      筆債務，原告有做到維持家庭生計的責任，被告卻幾乎對
      家事不過問，未善盡應負責任，故對於兩造離婚沒有意見
      等語（見卷第58至60頁）；證人即兩造所生子女湯益銘亦
      到庭證稱：被告從這1 、2 年開始離家，1 個月約回家1
      、2 次，不知道被告不回家的原因為何，也不知道被告現
      在住何處，只知道被告在頭份的餐廳工作。被告因為喜歡
      喝酒而欠下大筆債務，原告陸續幫被告償還債務約300 萬
      元至500 萬元，被告目前薪水約3 萬多元，這1 、2 年來
      被告都沒有拿錢給原告當家用，被告這1 、2 年來沒有做
      到維持家計的責任，故對於兩造離婚沒有意見等語（見卷
      第60至63頁），以上證據互核相符，應堪信為真實。此外
      ，本院又查無任何事實足資證明被告有何不能與原告同居
      之正當事由，揆諸前揭法條及判例意旨，顯屬惡意遺棄原
      告在繼續狀態中，原告依上開規定訴請與被告離婚，洵屬
      有據，應予准許。
三、訴訟費用負擔之依據：民事訴訟法第78條。
中　　華　　民　　國　　96　　年　　4 　　月　   4    日
                  家事法庭    法  官  伍偉華
以上正本與原本無誤。
如對本判決不服，應於判決送達後20日內向本院提出上訴狀附繕
本，並繳納上訴費用。
                              書記官  黃秀娟
中　　華　　民　　國　　96　　年　　4 　　月　　 4  　日
